【裁判字號】    99,審易,4602
【裁判日期】    991123
【裁判案由】    竊盜
【裁判全文】
臺灣高雄地方法院刑事判決            99年度審易字第4602號
公  訴  人  臺灣高雄地方法院檢察署檢察官
被      告  梁華龍
上列被告因竊盜案件，經檢察官提起公訴（99年度偵字第29499
、29850號），本院依簡式審判程序判決如下：
    主  文
梁華龍犯竊盜未遂罪，累犯，處有期徒刑伍月。又犯攜帶兇器夜
間侵入住宅竊盜未遂罪，累犯，處有期徒刑捌月。應執行有期徒
刑壹年。
    事  實
一、梁華龍前因多次竊盜案件，分別經臺灣桃園地方法院以96年
    度審易字第866 號判處有期徒刑6 月、6 月確定及本院97年
    度易字第108 號、97年度審簡字第3289號判處有期徒刑4 月
    、4 月確定，上開4 罪經定應執行有期徒刑1 年5 月確定，
    甫於民國98年12月4 日因假釋出監並交付保護管束，於99年
    1 月9 日保護管束期滿，假釋未經撤銷視為執行完畢。詎梁
    華龍猶不知悔改，分別意圖為自己不法之所有，而為下列行
    為：
  (一)99年7 月15日21時許，徒步前往位於高雄市左營區○○○路
    18號之「仁得機車行」（負責人為林福得，平時無人居住）
    內，開啟該處辦公桌之抽屜著手行竊時，為林蔡阿月（林福
    得母親）發現而大聲斥喝，梁華龍見事跡敗露，倉皇離去，
    因而未遂。嗣經警由現場遺留之「萬美旅社308 室」鑰匙1
    把，查得係梁華龍所投宿，始悉上情。
  (二)99年7 月26日20時30分許之夜間，與不知情之女友葉琄於
    返家途中，徒步行經廖正雄位於高雄市○○區○○路922-8
    號住處，見該處鐵門並未上鎖，即開啟鐵門侵入該住處，並
    以現場廖正雄所有置放於抽屜內之客觀上足對人之生命、身
    體、安全構成威脅，具有危險性之剪刀1 把，破壞房間紗門
    （毀損部分未據告訴）進入房內著手行竊時，為廖正雄發現
    而大聲斥喝，因而未遂。梁華龍見事跡敗露，欲逃離現場，
    而為葉琄發現其竊盜未遂上情，葉琄不願與之逃逸，梁
    華龍即行離開，嗣警方接獲廖正雄報案到場處理，並扣得前
    揭剪刀1 把（已發還廖正雄），始悉上情。
二、案經高雄市政府警察局左營分局、楠梓分局報告臺灣高雄地
    方法院檢察署檢察官偵查起訴。
    理  由
一、本件被告梁華龍所犯之罪，均為死刑、無期徒刑、最輕本刑
    為3 年以上有期徒刑以外之罪，其就被訴事實為有罪之陳述
    ，經本院告知簡式審判程序之旨，並聽取檢察官及被告之意
    見後，裁定進行簡式審判程序。
二、上開犯罪事實，業據被告梁華龍於本院審理中均坦承不諱，
    核與證人林蔡阿月、廖正雄、葉琄於警詢之證述內容相符
    ，復有具領人廖正雄之贓物認領保管單1 紙、現場照片7 張
    在卷及剪刀1 把扣案可資佐證，足認被告之自白與事實相符
    ，應堪置信。本件事證明確，被告犯行均堪認定。
三、論罪科刑：
  (一)按刑法第321 條第1 項第3 款之攜帶兇器竊盜罪，係以行為
    人攜帶兇器竊盜為其加重條件，此所謂兇器，其種類並無限
    制，凡客觀上足對人之生命、身體、安全構成威脅，具有危
    險性之兇器均屬之，且祇須行竊時攜帶此種具有危險性之兇
    器為已足，並不以攜帶之初有行兇之意圖為必要（最高法院
    79年臺上字第5253號判例意旨參照）。查被告所持剪刀1 把
    ，屬前端尖銳堅硬之工具，有卷附照片可參，並使用破壞紗
    窗，客觀上為足以殺傷人生命、身體之器械，顯為具有危險
    性之兇器。核被告上開所為，分別係犯刑法第320 條第3 項
    、第1 項竊盜未遂罪及同法第321 條第2 項、第1 項第1 款
    、第3 款攜帶兇器夜間侵入住宅竊盜未遂罪。
  (二)被告所犯上開兩罪，犯意各別，罪名不同，應分論併罰之。
    被告有如事實欄所載之犯罪科刑及執行紀錄，此有臺灣高等
    法院被告前案紀錄表1 份在卷可稽，其前受徒刑之執行完畢
    後，5 年以內分別故意再犯本件有期徒刑以上之2 罪，均為
    累犯，應依刑法第47條第1 項規定，各加重其刑。又被告雖
    均已著手於竊盜行為之實施，惟未得手即被發覺，因而未生
    犯罪之結果，均為未遂犯，爰均依刑法第25條第2 項規定，
    按既遂犯之刑度減輕其刑，並依法先加後減之。
  (三)爰審酌被告有多次竊盜前科，業如前述，素行不佳，且不知
    記取刑罰之教訓，猶欲藉由竊盜手段不勞而獲，價值觀念偏
    差，其夜間侵入被害人廖正雄住宅並持以剪刀竊盜，嚴重影
    響居住安全，危害社會治安，犯罪情節非輕，惟念本件2 次
    竊盜犯行均未得手，被害人財物均未有損失，被告坦承犯行
    ，犯後態度尚可，及犯罪之動機、目的、手段、所生危害、
    被告之智識程度、生活狀況等一切情狀，分別量處如主文所
    示之刑，並定應執行之刑。
  (四)被告犯攜帶兇器夜間侵入住宅竊盜未遂罪所用之剪刀1 把，
    係被告於被害人廖正雄住處抽屜內取得，已發還廖正雄，有
    贓物認領保管單1 紙在卷可參，非被告所有之物，自不得宣
    告沒收，附此敘明。
據上論斷，應依刑事訴訟法第273 之1 第1 項、第299 條第1 項
前段，刑法第320 條第1 項、第3 項、第321 條第1 項第1 款、
第3 款、第2 項、第47條第1 項、第25條第2 項、第51條第5 款
，刑法施行法第1 條之1 ，判決如主文。
本案經檢察官余彬誠到庭執行職務。
中    華    民    國    99    年    11    月    23    日
                     刑事第十庭    法  官     顏銀秋
以上正本證明與原本無異。
如不服本判決應於收受送達後10日內向本院提出上訴書狀，並應
敘述具體理由；如未敘述上訴理由者，應於上訴期間屆滿後20日
內向本院補提理由書（均須按他造當事人之人數附繕本）「切勿
逕送上級法院」。
中    華    民    國    99    年    11    月    23    日
                                    書記官    林豐富
附錄論罪科刑法條
刑法第320條（普通竊盜罪）
意圖為自己或第三人不法之所有，而竊取他人之動產者，為竊盜
罪，處 5 年以下有期徒刑、拘役或 5 百元以下罰金。
意圖為自己或第三人不法之利益，而竊佔他人之不動產者，依前
項之規定處斷。
前2 項之未遂犯罰之。
刑法第321條（加重竊盜罪）
犯竊盜罪而有左列情形之一者，處6 月以上、5 年以下有期徒刑
：
一、於夜間侵入住宅或有人居住之建築物、船艦或隱匿其內而犯
    之者。
二、毀越門扇、牆垣或其他安全設備而犯之者。
三、攜帶兇器而犯之者。
四、結夥三人以上而犯之者。
五、乘火災、水災或其他災害之際而犯之者。
六、在車站或埠頭而犯之者。
前項之未遂犯罰之。

司法院資訊處製作；財團法人民間司法改革基金會備份。
